【裁判字號】    98,易,208
【裁判日期】    980227
【裁判案由】    詐欺
【裁判全文】
臺灣板橋地方法院刑事判決               98年度易字第208號
公  訴  人  臺灣板橋地方法院檢察署檢察官
被      告  甲○○
                    （現於臺灣宜蘭監獄另案執行）
上列被告因詐欺案件，經檢察官提起公訴（97年度偵字第27032
號），於準備程序進行中，被告就被訴事實為有罪之陳述，經告
知被告簡式審判程序之旨，並聽取當事人之意見後，裁定進行簡
式審判程序判決如下：
    主  文
甲○○意圖為自己不法之所有，以詐術使人將本人之物交付，累
犯，處有期徒刑肆月，如易科罰金，以新臺幣壹仟元折算壹日。
    事  實
一、甲○○前於民國93年間因施用毒品案件，經本院以93年度訴
    字第2388號各判處有期徒刑1 年4 月、10月，應執行有期徒
    刑2 年確定；又於94年間因施用毒品案件，經本院以94年度
    訴字第2874號各判處有期徒刑8 月、5 月，應執行有期徒刑
    11月確定；上開4 罪嗣經本院以96年度聲減字第3079號裁定
    各減為有期徒刑8 月、5 月，應執行有期徒刑1 年、4 月、
    2 月又15日，應執行有期徒刑5 年又15日確定，經接續執行
    後，於96年11月12日縮刑期滿執行完畢。詎其猶不知悔改，
    於97年5 月21日晚間21時許，乘坐由不知情之傅雅均（業經
    臺灣板橋地方法院檢察署檢察官為不起訴處分）所騎乘之車
    牌號碼MFO -410號重型機車行經臺北縣新莊市○○路232 號
    前之公車站時，見乙○○正獨自1 人等候公車並講持手機，
    竟意圖為自己不法之所有，向傅雅均佯稱遇到友人，即下車
    向乙○○佯稱借用手機，以此方式使乙○○陷於錯誤而將所
    有之黑色、NOKIA 廠牌、型號7500之手機乙只（市價約新臺
    幣6,000 元左右）交付與甲○○供其使用，甲○○得手後即
    一邊佯裝講手機，一邊靠近前開MFO - 410 號重型機車，旋
    由傅雅均載離，嗣後兩人前往位於臺北縣新莊市○○路400
    號之宇虹通訊行，甲○○並向傅雅均表示係伊友人請託變賣
    該手機，但伊未帶證件云云，由傅雅均出面向店員梁奕婷兜
    售前開手機變現得款2,000 元。嗣於97年5 月22日，甲○○
    因另犯搶奪案件而在臺北縣政府警察局三重分局製作筆錄時
    ，於其上揭詐欺犯行未被有偵查權之公務員或機關發覺前，
    即向該分局員警坦承前揭犯行，進而接受裁判，始悉上情。
二、案經乙○○訴由臺北縣政府警察局新莊分局報告臺灣板橋地
    方法院檢察署檢察官偵查起訴。
    理  由
一、按除被告所犯為死刑、無期徒刑、最輕本刑為3 年以上有期
    徒刑之罪或高等法院管轄第一審案件者外，於第一次審判期
    日前之準備程序進行中，被告先就被訴事實為有罪之陳述時
    ，審判長得告知被告簡式審判程序之旨，並聽取當事人、代
    理人、辯護人及輔佐人之意見後，裁定進行簡式審判程序，
    刑事訴訟法第273 條之1 第1 項定有明文。經核本件被告所
    犯係死刑、無期徒刑、最輕本刑為3 年以上有期徒刑以外之
    罪，其於準備程序中就被訴事實為有罪之陳述，經法官告知
    簡式審判程序之旨，並聽取公訴人、被告之意見後，本院爰
    依首揭規定，合議裁定由受命法官獨任進行簡式審判程序，
    合先敘明。
二、上揭事實，業據被告甲○○於本院訊問中坦承不諱，並經證
    人即被害人乙○○於警詢暨偵查中、證人梁奕婷於警詢中證
    述明確，亦與同案被告傅雅均在警詢、偵查所述情節大致相
    符，復有贓物認領保管單、行動電話買賣讓渡書及詐騙手機
    照片各1 紙在卷可稽，堪認被告前開自白應與事實相符，而
    足採憑。從而本件事證已臻明確，被告如事實欄所載犯行洵
    堪認定，應依法論科。
三、核被告甲○○所為，係犯刑法刑法第339 條第1 項之詐欺取
    財罪。又被告有事實欄所載之執行紀錄，有臺灣高等法院被
    告前案紀錄表在卷可稽，其於有期徒刑執行完畢後之5 年以
    內，再故意犯本件有期徒刑以上之罪，為累犯，應依法加重
    其刑。另被告於有偵查權之公務員或機關發覺其為上揭竊盜
    犯嫌前，即向臺北縣政府警察局三重分局警員坦承犯行，進
    而接受裁判，堪認符合自首要件，依刑法第62條前段之規定
    減輕其刑，並依法先加後減之。爰審酌被告素行非佳，有臺
    灣高等法院被告前案紀錄表足參，且正值青壯，卻不思循正
    途賺取所需，以事實欄所載方式侵害被害人之權益，兼衡以
    其犯罪之動機、目的、所生危害、被害人所失財物價值，及
    其犯後坦承犯行之態度，被害人已領回遭詐騙之財物等一切
    情狀，量處如主文所示之刑，並諭知如易科罰金之折算標準
    ，以資儆懲。
據上論斷，應依刑事訴訟法第273 條之1 第1 項、第299 條第1
項前段，刑法第339 條第1 項、第62條前段、第41條第1 項前段
，刑法施行法第1 條之1 ，判決如主文。
本案經檢察官江祐丞到庭執行職務。
中    華    民    國    98    年    2     月    27    日
                  刑事第十七庭  法  官  邱景芬
以上正本證明與原本無異。
如不服本判決應於收受判決後10日內向本院提出上訴書狀，並
應敘述具體理由。其未敘述上訴理由者，應於上訴期間屆滿後
20日內向本院補提理由書（均須按他造當事人之人數附繕本）
「切勿逕送上級法院」。
                                書記官  黃文儀
中    華    民    國    98    年    3     月    2     日
附錄本案論罪科刑法條全文：
中華民國刑法第339條
意圖為自己或第三人不法之所有，以詐術使人將本人或第三人之
物交付者，處5年以下有期徒刑、拘役或科或併科1千元以下罰金
。
以前項方法得財產上不法之利益或使第三人得之者，亦同。
前二項之未遂犯罰之。


司法院資訊處製作；財團法人民間司法改革基金會備份。
